---
title: "Tarea 2"
output:
  html_document:
    df_print: paged
---
```{r, message=FALSE, warning=FALSE, echo = FALSE}
library(lattice)
library(ggplot2)
library(nutshell)
library(tidyverse)
```


**3. Consideren los siguientes datos**

**a. Encuentra la proyección de $X_1$ sobre 1'=(1,1,1,1,1,1)**
```{r}
  # x1 = Nómina de jugadores
  x1 <- c(3497900,2485475,1782875,1725450,1645575,1469800)

  # Defino al vector de 1 normalizado 
  ones <- rep(1,6)/sqrt(6)
  
  # Definición de proyección de x1 sobre 1
  proy = t(x1) %*% ones %*% ones
  proy
  
```

**b. Calcula el vector desviación. Relaciona su longitud a la desviación estándar.**
```{r}
  # Definición de vector desviación
  vDesv <- x1 - proy
  vDesv
  
  # Desviación estándar
  StanDev <- sd(x1)
  StanDev
```

Notemos que el cuadrado de la longitud del vector desviación es igual a *$n\times d^2$* donde *d* es la desviación estándar
```{r}

  # Longitud del vector
  norma <- norm(vDesv)
  norma^2
  
  6*(StanDev^2)
  
```

**c. Grafica (a escala) el triángulo formado por $y_1$, $\bar{x}$, $y_1-\bar{x}$. Identifica la longitud de cada vector en tu gráfica**
```{r}
  
```

**d. Repetir los incisos (a) a (c) para $X_2$**
```{r}

  # x2 = % de perdidos-ganados
  x2 <- c(0.623,0.593,0.512,0.5,0.463,0.395)

```

**e. Grafique**
```{r}

```

**f. Calcula la varianza muestral generalizada (vmg) det(S) para estos datos e interpreta**
```{r}
  X <- cbind(x1,x2)                 # Creo la matriz de X1 y X2
  n <- nrow(X)
  uno <- rep(1,n)
  xBar <- t(X) %*% uno / n          # x barra
  H <- diag(n) - uno%*%t(uno) / n   # H
  Sn <- t(X) %*% H %*% X / n        # Sn
  S <- n/(n-1) * Sn
  
  vmg <- det(S)
  vmg
```
Como vmg = 844182191, 

**g. Calcula la varianza muestral total (vmt) tr(S) para estos datos e interpreta**
```{r}
vmt <- sum(diag(S))
vmt
```
Como vmt = 589443426354, 

**4. Dibuja las elipsoides sólidas para las tres matrices siguientes y determina los valores de los ejes mayores y menores**

**$S_1$**
```{r}
  S = matrix(c(5,4,4,5),nrow = 2)
  Sinv = solve(S)
  Sinv
```


**5. Archivo del INEGI**

**a. Configura la matriz X para poder operar con ella**
```{r}
# datos <- read.csv("D:\\ITAM\\Aplicada III\\Tareas\\HW2\\INEGIConstruccion2017.csv", header=FALSE)
datos <- read.csv(".\\INEGIConstruccion2017.csv", header=FALSE)
datos <- datos[-1,]

names(datos) <- as.matrix(datos[1,])    # Tomo primer renglón
datos <- datos[-1,]                     # Elimino el primer renglón
datos[] <- lapply(datos, function(x) type.convert(as.character(x))) # Primera columna names(datos) se vuelve el header

# Datos de enero 2017
datos <- datos %>% filter(Periodo == "2017/01")
head(datos)



# x1: total de horas trabajadas
(horasTotalesEdos <- t(datos[,str_detect(names(datos), "Horas trabajadas > Total")]))

#x2: valor total de producción
(totalProd <- t(datos[,str_detect(names(datos), "tipo de obra > Total")]))

#como faltan datos, falta agregar los "NA"s para que la matriz funcione correctamente.
#están los estados en orden y no falta ninguno antes de Michoacán, por lo que solamente hay que:
# 1) quitar el primer registro que es el total nacional
# 2) agregar 16 NAs hasta el final
totalProd <- as.matrix( totalProd[2:17,]) #1)
emptyVect <- as.matrix(rep(c(NA), times=16))
(totalProd <- as.matrix(append(totalProd, emptyVect, after=16)))



#x3: total de horas trabajadas Dependiente
horasDep <- as.matrix(t(datos[,str_detect(names(datos), "Dependiente > Total")])[-1,])


#x4: Obreros Dependiente
obrerosDep <- as.matrix(t(datos[,str_detect(names(datos), "Obreros")])[-1,])

#x5: Empleados Dependiente
empDep <- as.matrix(t(datos[,str_detect(names(datos), "Empleados")])[-1,])

#x6: Propietarios Dependiente
propDep <- as.matrix(t(datos[,str_detect(names(datos), "Propietarios")])[-1,])

#x7: total de horas trabajadas No dependiente
horasNoDep <- as.matrix(t(datos[,str_detect(names(datos), "No dependiente")])[-1,])

(X <- cbind(horasTotalesEdos, totalProd, horasDep, obrerosDep, empDep, propDep, horasNoDep))

#Para hacer más clara nuestra tabla, adaptamos los nombres de los renglones
rownames(X) <- str_remove(as.array(rownames(X)), "Construcción \\(encuesta mensual\\) > Por entidad federativa > Horas trabajadas > Total ")
rownames(X) <- str_remove(as.array(rownames(X)), "\\(Miles de horas\\)")

X
```

**b. Calcula el vector de medias y la matriz de covarianzas de la matrix X**
```{r}

(XBarra <- colMeans(X, na.rm = TRUE))

(S <- var(X, na.rm = TRUE))


```

**c. Verifiquen que det(S) = $\prod_{i = 1}^{7} s_{i}^2$ $\times$det(R)**

Si analizamos los eigenvalores de nuestra matriz de varianza de los datos, notamos que los valores son muy dispersos, y uno de ellos es muy cercano a cero. Esto puede ocasionar que su producto sea extremádamente cercano a cero y el resultado deseado no se alcance. Por ende, vamos a aplicar la función $log()$ a los datos, para corregir así la disparidad de los eigenvalores.
```{r}
X <- log(X)
R <- cor(X, use = "complete.obs")
detR <- det(R)
S <- var(X, na.rm = TRUE)
detS <- det(S)

vaps <- eigen(S)$values

(det(prod(vaps)*cor(R))-det(S))

```

Como podemos notar, la diferencia es casi despreciable, por lo que podemos afirmar que el enunciado de arriba es cierto.






